---
---
---

# Análise Fatorial Confirmatória VAMS

```{r}
library(tidyverse)
library(lavaan)
library(lavaanPlot)
```

## Load data

```{r}
df_participantes <- read_csv(here::here("data", "VAMS", "Controle", "all_controle_group_VAMS.csv"))

colnames(df_participantes) <- c("PARTICIPANTE", "PRE_POS", "x1", "x2", "x3", "x4", "x5", "x6", "x7", "x8", "x9", "x10", "x11", "x12", "x13", "x14", "x15", "x16")
```

### Remove NA entries

```{r}
missing_test_participantes <- df_participantes[rowSums(is.na(df_participantes)) > 0,]$PARTICIPANTE

df_participantes <- df_participantes %>% drop_na()
rmarkdown::paged_table(df_participantes)
```

## Modelagem de variável latente

Modelagem baseada no artigo The use of analogue scales in rating subjective feelings

```{r}
VAMS_fa_model <- ' mental_sedation =~ x1 + x11 + x6 + x4 + x5 + x9 + x3 + x15 + x12
                   bad_mood =~ x13 + x14 + x8 + x7 + x16
                   stressed =~ x2 + x10 '

cfa_fit <- cfa(VAMS_fa_model, data=df_participantes)
summary(cfa_fit)
```

### SEM plot

```{r}
lavaanPlot(model=cfa_fit, coefs=TRUE)
```

## Predict scores

Cálculo dos scores fatoriais para cada observação.

```{r}
predicted_scores <- predict(cfa_fit)
df_participantes_scored <- df_participantes %>% cbind(predicted_scores)
rmarkdown::paged_table(df_participantes_scored)
```

#### Remove Missing PRE/POS test

```{r}
df_participantes_scored <- df_participantes_scored[!(df_participantes_scored$PARTICIPANTE %in% missing_test_participantes),]
rmarkdown::paged_table(df_participantes_scored)
```

## Results

### Distribuição dos escores fatoriais por fator

#### Mental Sedation (Factor 1)

```{r}
df_mental_sedation <- df_participantes_scored[, c("PARTICIPANTE", "PRE_POS", "mental_sedation")]

group_mean <- df_mental_sedation %>% group_by(PRE_POS) %>%
                            summarise(mean = mean(mental_sedation), sd=sd(mental_sedation))

ggplot(df_mental_sedation, aes(x=`mental_sedation`, fill=`PRE_POS`)) +
         geom_histogram(position="identity", alpha=0.7, color="black") +
         geom_vline(data=group_mean, aes(xintercept=mean, color=`PRE_POS`),
             linetype="dashed")
```

#### Bad Mood (Factor 2)

```{r}
df_bad_mood <- df_participantes_scored[, c("PARTICIPANTE", "PRE_POS", "bad_mood")]

group_mean <- df_bad_mood %>% group_by(PRE_POS) %>%
                            summarise(mean = mean(bad_mood), sd=sd(bad_mood))

ggplot(df_bad_mood, aes(x=`bad_mood`, fill=`PRE_POS`)) +
         geom_histogram(position="identity", alpha=0.7, color="black") +
         geom_vline(data=group_mean, aes(xintercept=mean, color=`PRE_POS`),
             linetype="dashed")
```

#### Stressed (Factor 3)

```{r}
df_stressed <- df_participantes_scored[, c("PARTICIPANTE", "PRE_POS", "stressed")]

group_mean <- df_stressed %>% group_by(PRE_POS) %>%
                            summarise(mean = mean(stressed), sd=sd(stressed))

ggplot(df_stressed, aes(x=`stressed`, fill=`PRE_POS`)) +
         geom_histogram(position="identity", alpha=0.7, color="black") +
         geom_vline(data=group_mean, aes(xintercept=mean, color=`PRE_POS`),
             linetype="dashed")
```

## PRE/POS Mental Sedation T-test

Teste T para o fator 1, sedação física e mental. Verificação de diferença de médias, amostras pareadas.

```{r}
t.test(mental_sedation ~ PRE_POS, df_mental_sedation, paired=TRUE)
```

### Diferença PRE/POS 

POS-TESTE - PRE-TESTE. Diferença positiva implica em maior sedação mental/física.

```{r}
# Pivot wide
df_mental_sedation_wd <- pivot_wider(df_mental_sedation, id_cols = "PARTICIPANTE", names_from = "PRE_POS", values_from = "mental_sedation")

# Calc diff
df_mental_sedation_wd[, "DIFF"] <- df_mental_sedation_wd$`POS-TESTE` - df_mental_sedation_wd$`PRE-TESTE`
rmarkdown::paged_table(df_mental_sedation_wd)
```

### Intervalo de confiança

Diferença média e intervalo de confiança.

```{r}

ms_diff_IC <- qt(0.975, df=32)*sd(df_mental_sedation_wd$DIFF)/sqrt(33)
ms_mean <- mean(df_mental_sedation_wd$DIFF)
print(paste(ms_mean, "+-", ms_diff_IC)) 
```

### Distribuição da diferença PRE/POS

Distribuição da diferença PRE/POS para sedação mental/física.

```{r}
ggplot(df_mental_sedation_wd, aes(x=`DIFF`)) +
         geom_histogram(position="identity", alpha=0.7, color="black") +
         geom_vline(aes(xintercept=mean(`DIFF`), color="Média"),
             linetype="dashed") +
         geom_vline(aes(xintercept=median(`DIFF`), color="Mediana"),
             linetype="dashed") +
         geom_vline(aes(xintercept=ms_mean + ms_diff_IC, color="IC95%"),
             linetype="dashed") +
         geom_vline(aes(xintercept=ms_mean - ms_diff_IC, color="IC95%"),
             linetype="dashed")
```

### Sujeitos acima do limite superior (Sonolentos)

Sujeitos que se apresentaram acima do limite superior da média das diferenças PRÉ/PÓS. Ter uma diferença positiva grande implica em maior sonolência no pós-teste. ***Sujeitos propensos para se avaliar redes funcionais e eye-tracking.***

```{r}
rmarkdown::paged_table(df_mental_sedation_wd[(df_mental_sedation_wd$DIFF > ms_mean + ms_diff_IC),])
```

## Média e intervalo de confiança PRE/POS isolados

```{r}
mental_sedation_descript <- df_mental_sedation %>% group_by(PRE_POS) %>%
                            summarise(mean = mean(mental_sedation), sd=sd(mental_sedation))
mental_sedation_descript[, "CI"] = qt(0.975, df=65)*mental_sedation_descript$sd/sqrt(66)
mental_sedation_descript[, "upper_CI"] = mental_sedation_descript$mean + mental_sedation_descript$CI
mental_sedation_descript[, "lower_CI"] = mental_sedation_descript$mean - mental_sedation_descript$CI

mental_sedation_descript

```

### Outro possível recorte (não faz sentido fazer desse jeito)

```{r}

df_mental_sedation_pos <- df_mental_sedation[df_mental_sedation$PRE_POS == "POS-TESTE", ]

sleepy_subjects = (df_mental_sedation_pos$mental_sedation > mental_sedation_descript[mental_sedation_descript$PRE_POS == "PRE-TESTE",]$upper_CI)

rmarkdown::paged_table(df_mental_sedation_pos[sleepy_subjects, ])
```
