---
---
---

# Análise Descritiva e Fatorial Exploratória VAMS

```{r}
library(tidyverse)
library(psychTools)
library(psych)
library(gt)
library(ggplot2)
```

## Load Data

```{r}
participantes <- read_csv(here::here("data", "VAMS", "Controle", "all_controle_group_VAMS.csv"), col_types = list(PARTICIPANTE=col_factor(), PRE_POS=col_factor()))
```

# Análise Descritiva

### Estatísticas descritiva

Média e desvio padrão, por variável, por grupo.

```{r}
subjects_pivoted <- pivot_longer(participantes, cols = 3:18)
subjects_pivoted$name <- factor(subjects_pivoted$name, levels = 1:16)

subjects_pivoted <- subjects_pivoted %>% filter(!is.na(value))

groups_mean = subjects_pivoted %>%
                  group_by(PRE_POS,name) %>%
                  summarise(mean = mean(value), sd=sd(value))

# Generate pre and post test describe
groups_mean %>% 
  gt() %>%
  tab_header(title = "VAMS Descritivo") %>%
  fmt_number(columns = c("mean", "sd"), decimals = 1, dec_mark = ",", sep_mark = ".") %>%
  cols_label(
    name = "Componente",
    mean = "Média",
    sd = "Desvio Padrão"
  )
```

## Visualização das distribuições pré e pós teste

Plotagem identidade, barras centrais tracejadas representam a média amostral.

```{r}
ggplot(subjects_pivoted, aes(x=value, fill=`PRE_POS`)) +
    geom_histogram(bins = 10, binwidth = 1, position="identity", alpha=0.7, color="black") +
    facet_wrap(~name) +
    geom_vline(data=groups_mean, aes(xintercept=mean, color=`PRE_POS`),
             linetype="dashed") +
    labs(title="Distribuições por Componente VAMS", 
         x = "Valor", y = "Frequência", fill="PRÉ/POS", color="PRÉ/POS")
```

# Análise Fatorial Exploratória

Para realização da análise fatorial serão considerados, para a construção do modelo, dados pré e pós sem distinção.

É necessário realizar alguns teste de viabilidade afim de verificar se as variáveis possuem algum nível de correlação.

<https://www.analysisinn.com/post/kmo-and-bartlett-s-test-of-sphericity/>

## KMO check

```{r}
# subsetting, getting only subject componenets, pre and post test
controle_componentes <- participantes[, 3:18]

# KMO > 0.5
KMO(controle_componentes)

```

Quanto mais próximo de 1, melhor é a força da correlação parcial entre as variáveis. Correlações entre 0.7 e 0.8 são consideradas ideais. O mínimo necessário é obter um valor maior que 0.5

## Bartlett test

```{r}
bartlett.test(controle_componentes)
```

O teste de Bartlett verifica a homogeneidade de variância entre as variáveis. Com um p-valor menor que 0.05 podemos dizer que nossa amostra não é uma matriz identidade, logo as variáveis não são não relacionadas.

## Construção do modelo

```{r}
controle_fa_model_fit <- fa(controle_componentes, nfactors = 3, cor="cor", rotate = "varimax", fm="pa")
```

```{r}
fa.diagram(controle_fa_model_fit)
```

### Loadings

```{r}
controle_fa_model_fit$loadings
```

```{r}
controle_fa_model_fit$scores
```
