# Subject Check

Definição de amostra e verificação de sujeitos disponíveis para análise VAMS

## Todos os participantes

Visão geral de todos os participantes disponíveis na tabela `Organização dos Dados.xlsx`

```{r}
library(tidyverse)

todos_participantes <- readxl::read_excel(
  here::here("data","Organização dos Dados.xlsx"))

knitr::kable(todos_participantes)
```

## Todos os participantes com captura de eye-tracking

Participantes marcados afirmativamente com a presença de arquivos de eye-tracking (verificados na pasta de dados).

```{r}
participantes_eye <- todos_participantes[todos_participantes$Eyetracking %in% c("sim"), ]

knitr::kable(participantes_eye)
```

### Faltantes

Lista de participantes sem arquivos de eye-tracking.

```{r}
knitr::kable(todos_participantes[!(todos_participantes$Eyetracking %in% c("sim")), "Sujeito" ])
```

## Participantes com Logfiles disponíveis

Participantes com os logfiles verificados e disponíveis, conjuntamente com os testes VAMS.

```{r}
sist_logfiles <- readxl::read_excel(here::here("data", "Sistematizacao Logfiles.xlsx"))
knitr::kable(sist_logfiles)
```

## Interseção das duas listas

Participantes presentes em ambas as listas. Verificação realizada pelo número do sujeito.

```{r}
participantes_mesclados <- merge(todos_participantes, sist_logfiles, by.x = "Sujeito", by.y = "PARTICIPANTE")
knitr::kable(participantes_mesclados)
```

### Participantes com Logfiles não encontrados

Participantes que não foram encontrados os arquivos de logfiles.

```{r}
logfiles_missing <- todos_participantes[!(todos_participantes$Sujeito %in% participantes_mesclados$Sujeito),]

knitr::kable(logfiles_missing)
```

### Participantes com dados de eye-tracking mas sem Logfiles

Participantes brasileiros com dados de eye-tracking mas sem logfile encontrado

```{r}
knitr::kable(logfiles_missing[(logfiles_missing$Eyetracking %in% c("sim") & logfiles_missing$`País` %in% c("BR")), ])
```

# Amostra final

A amostra final considerou:

-   Participantes com dados de eye-tracking.

-   Participantes com Logfiles (ou potencial logfiles)

```{r}
knitr::kable(participantes_mesclados[participantes_mesclados$Eyetracking %in% c("sim"),])
```

```{r}
#Exportar para xlsx
write_csv(participantes_mesclados[participantes_mesclados$Eyetracking %in% c("sim"),], 
                file = here::here("data", "Amostra Final.csv")
                )

```
